【裁判字號】    88,重訴,666
【裁判日期】    890510
【裁判案由】    侵權行為損害賠償
【裁判全文】
臺灣板橋地方法院民事判決  八十八年度重訴字第六六六號
    原      告  甲○○
    被      告  丙○○
右當事人間請求侵權行為損害賠償事件，本院判決如左：
    主    文
被告應給付原告新臺幣佰拾肆萬捌仟玖佰壹拾貳元，及自民國八十八年三月十九
日起至清償日止，按年息百分之五計算之利息。
原告其餘之訴駁回。
訴訟費用由被告負擔二分之一，餘由原告負擔。
本判決第一項於原告以新臺幣壹佰拾萬元供擔保後，得假執行。
原告其餘假執行之聲請駁回。
    事    實
一、原告方面：
（一）聲明：求為判決被告應給付原告新台幣（下同）七百萬元，及自起訴狀繕本送
      達翌日起至清償日止，按年息百分之五計算之利息；並陳明願供擔保請准宣告
      假執行。
（二）陳述：
      被告丙○○於民國八十七年二月二十四日下午八時許，與乙○○（此部分業經
      和解成立）基於共同犯意之聯絡，在台北縣林口鄉○○路與佳林路口旁，因談
      判發生口角，共同以酒瓶、椅子、西瓜刀等物圍毆原告，致原告受有左腰砍傷
      併結腸切斷、左背部砍傷多處、左手臂砍傷併三頭肌部分切斷、右背部砍傷、
      左大腿深割併坐骨神經切斷、併膽囊炎切除膽囊之重大傷害。因前開重大傷害
      ，造成原告左腳殘疾，無法復原。原告正值壯年，一腳殘廢，不僅行動不便，
      無法工作，連帶影響全家生活，後半人生化為烏有，且事事須仰丈他人扶持，
      精神所受傷痛，不可言喻，爰請求被告賠償精神慰撫金二百五十萬元。另原告
      原從事油漆工作，每月薪資五萬五千元，如今殘廢在家，無法工作。按原告現
      年三十五歲計（五十三年八月十三日生），至平均工作年齡六十歲，共喪失勞
      動能力二十五年，無法工作，以最低平均工資每月一萬五千元計，共損失四百
      五十萬元，依侵權行為法律關係，亦應由被告賠償。為此本於民法第一百九十
      三條第一項、第一百九十五條第一項規定，提起本訴，請求判決如聲明所示。
二、被告方面：
    被告未於言詞辯論期日到場亦未提出書狀作何聲明或陳述。
    理    由
一、程序方面：
    本件被告未於言詞辯論期日到場，核無民事訴訟法第三百八十六條所列各情形，
    爰依原告之聲請，由其一造辯論而為判決。
二、得心證之理由：
（一）原告主張：因被告之傷害行為，致伊受有左腰砍傷併結腸切斷、左背部砍傷多
      處、左手臂砍傷併三頭肌部分切斷、右背部砍傷、左大腿深割併坐骨神經切斷
      、併膽囊炎切除膽囊之重大傷害。因前開重大傷害，造成原告左腳殘疾，無法
      復原等情，業據提出診斷證明書一份為證；核與被告於本院刑事庭審理所陳相
      符；且經依職權向財團法人長庚紀念醫院函詢原告受傷程度，經以八十九年二
      月九日八八長庚院法第七五八號函函覆：王君於八十七年十二月二十四日至本
      院急診、住院治療，主訴多處刀傷，經檢查發現病患：：：當日緊急進行開腹
      手術接合大腸，並進行腿步神經接合手術及身上多數傷口清創及縫合，八十七
      年三月十六日病患因膽囊炎接受膽囊切除手術，八十七年四月三日出院。八十
      七年十月十五日病患再度住院接受左腿部坐骨神經移植手術，八十八年十一月
      二十二日病患回診時腹部、背部外傷已痊癒，足部略有感覺，惟足裸關節只可
      往下彎曲無法背屈：：，踝關節之力量只能抗地心引力，目前仍須持續復健治
      療。另依病患之病情視之，應符合勞工保險殘廢給付標準表第一五三項規定殘
      廢等級第十級等情。則依本院調查之結果，原告上開主張，可信為真實。
（二）茲就原告所請求之各項損害金說明如後：
  １、減少勞動能力損失部分：按不法侵害他人之身體者，對於被害人因此喪失或減
      少勞動能力或增加生活上之需要時，應負擔賠償責任，民法第一百九十三條第
      一項定有明文。原告主張，因被告之傷害行為，致伊產生殘疾，無法工作，伊
      原從事油漆工作，按原告現年三十五歲計（五十三年八月十三日生），至平均
      工作年齡六十歲，共喪失勞動能力二十五年無法工作，以最低平均工資每月一
      萬五千元計，共損失四百五十萬元等情，業據提出診斷證明書一份為證。經查
      ，原告於八十七年二月二十四日受傷時為三十四歲零五個月餘，迄原告主張之
      六十歲平均退休年齡，計二十五年六月餘。又按八十七年度公告基本工資為月
      薪一萬五千八百四十元，有薪資調整表一紙附卷可憑。是原告主張，按月以一
      萬五千元計，時間共二十五年等情，既均未逾前開數額，所請應屬有據。另查
      原告之殘廢等級，依前說明，為符合勞工保險殘廢給付標準表第一五三項規定
      殘廢等級第十級，喪失勞動能力程度為百分之四十六點一四，則本件喪失勞動
      能力損失，應按月以六千九百二十一元計（15000  x 0.4614 = 6921）為妥當
      ，即原告主張勞動能力全部喪失一節，尚屬無據。再依霍夫曼計算法，如一次
      給付扣除利息，被告應給付二十五年部分（期數為三百，25  x 12 = 300），
      為一百三十四萬八千九百十二元（計算方式如附表所示）。即原告請求被告給
      付一百三十四萬八千九百十二元勞動損失及遲延利息部分，為有理由，逾此部
      分之請求，則屬無據。
  ２、精神慰撫金部分：按不法侵害他人之身體、健康、名譽或自由者，被害人雖非
      財產上之損害，亦得請求賠償相當之金額，民法第一百九十五條第一項前段定
      有明文。經查，原告於五十三年八月十三日生，遭重傷害時僅三十餘歲，正值
      壯年，為家庭經濟重要支柱，自受傷受身體成殘，不良於行，生活反需他人照
      料，精神上確受有相當痛楚，審酌被告實際加害情節，兩造之身份地位，經濟
      狀況等一切情狀，原告請求精神慰撫金二百五十萬殊屬過高，以核減為二百萬
      元為公允。
（三）綜上所述，原告本於於侵權行為法律關係請求被告給付三百三十四萬八千九百
      十二元（0000000 + 0000000 =0000000），及自起訴狀繕本送達翌日起（八十
      八年三月十九日）至清償日止，按年息百分之五計算之利息，為有理由，應予
      准許；逾此部分之請求為無理由，應予駁回。
（四）原告陳明願供擔保請准為假執行之宣告，就原告勝訴部分，經核無不合，爰酌
      定相當之擔保金額准許之；至原告敗訴部分，其假執行之聲請則失所附麗，應
      併駁回。
三、結論：本件原告之訴為一部有理由，一部無理由，並依民事訴訟法第三百八十五
    條第一項前段、第七十八條、第三百九十條第二項，判決如主文。
中      華      民      國    八十九    年      五      月      十      日
~B臺灣板橋地方法院民事第二庭
~B法  官  黃信滿
右為正本係照原本作成。
如對本判決上訴，須於判決送達後二十日內向本院提出上訴狀。
中      華      民      國    八十九    年      五      月      十      日
~B書記官  陳玫伶
~F0
~T32
附件：
月別5/12%複式霍夫曼計算法（第一個月不扣除中間利息），其計算式為：
[6921*194. 0000000（此為應受扶養300月之霍夫曼係數）]=0000000（小數點以下四
捨五入）


司法院資訊處製作；財團法人民間司法改革基金會備份。
